臺灣新北地方法院板橋簡易庭小額民事判決
111年度板小字第2862號
原      告  周裴軒  
被      告  吳玟慧  
訴訟代理人  徐志雄  
複代理人    鄭英城  
上列當事人間請求侵權行為損害賠償事件，於民國111年9月7日
言詞辯論終結，本院判決如下：
    主  文
原告之訴及假執行之聲請均駁回。
訴訟費用新臺幣壹仟元由原告負擔。
    事實及理由
一、原告起訴主張：被告於民國111年3月21日晚間7時18分時，
    駕駛車號000-0000號自用小客車，行經新北市板橋區公園街
    34巷與公園街口時，撞擊原告所駕駛之車號000-0000號自用
    小客車（下稱系爭車輛），致系爭車輛毀損。系爭車輛因系
    爭事故受損修理期間，原告因工作往返路程支出交通費新臺
    幣(下同)24,000元，且因系爭事故造成其精神上受有損害，
    併請求精神慰撫金20,000元，共計為44,000元。為此爰依侵
    權行為之法律關係，請求被告應給付原告44,000元及自起訴
    狀繕本送達翌日起至清償日止，按年息百分之5計算之利息
    。願供擔保，請准宣告假執行。
二、被告則以：不同意原告之請求，不願意賠償原告等語置辯。
    並聲明：請求駁回原告之訴，訴訟費用由原告負擔。
三、按因故意或過失，不法侵害他人之權利者，負損害賠償責任
    ；汽車、機車或其他非依軌道行駛之動力車輛，在使用中加
    損害於他人者，駕駛人應賠償因此所生之損害。民法第184
    條第1項前段及第191條之2前段分別定有明文。原告主張之
    事實，業據其提出估價單及道路交通事故當事人登記聯單等
    件影本為證，經本院依職權向新北市政府警察局海山分局調
    閱系爭肇事資料，觀諸被告於調查紀錄表中稱：「我在公園
    街往館前東方向，在過34巷口後往右靠，往後倒車打算停車
    ，在倒車時有禮讓一輛機車，停下後再次倒車，發生事故」
    等語，原告則稱：「我在公園街34巷，原本打算右轉往館前
    東，在停滯狀態準備右轉，當時在看左側，當我注意右側時
    ，對方後退，我按喇叭示警，就被撞到」等語，經核兩造就
    系爭事故發生過程描述一致，足見系爭事故係因被告倒車不
    慎所致，足認被告對系爭事故之發生，有過失甚明。
四、次按當事人主張有利於己之事實者，應就其事實有舉證責任
    ，民事訴訟法第277條亦有明文。原告雖稱因系爭事故致原
    告受有交通費用24,000元之損失，然查，原告並未提出任何
    證據佐證有此支出，抑或說明因系爭事故造成如何額外交通
    費用之支出，是揆諸前開規定，原告此部分主張即難認可採
    。另原告又稱因系爭事故造成原告受有相當之精神痛苦，故
    請求精神慰撫金20,000元，惟據原告提出之證據，及本件肇
    事資料均未見原告因本件事故有受傷，此亦經原告於言詞辯
    論期日所自承，原告所受損害僅有系爭車輛毀損，揆諸前開
    規定自難認原告受有如何身體、健康、名譽、自由、信用、
    隱私、貞操，或不法侵害其他人格法益之情形，是原告此部
    分主張於法無據。
五、從而，原告依侵權行為之法律關係，請求被告應給付原告44
    ,000元，及自起訴狀繕本送達翌日起至清償日止，按年息百
    分之5計算之利息，為無理由，應予駁回。原告之訴既經駁
    回，其假執行之聲請已失所附麗，應併予駁回。
六、本件係小額訴訟事件，應依民事訴訟法第436條之19第1項之
    規定，確定本件訴訟費用額為1,000元，由敗訴之原告負擔
    。
七、結論：原告之訴為無理由，依民事訴訟法第436條之23、第4
    36條第2項、第78條、第436條之19，判決如主文。
中　　華　　民　　國　　111 　年　　9 　　月　　28　　日
                  臺灣新北地方法院板橋簡易庭
                      法      官  呂安樂
以上正本係照原本作成。
如不服本判決，應於送達後20日內，向本院提出上訴狀，並表明
上訴理由（上訴理由應表明一、原判決所違背之法令及具體內容
。二、依訴訟資料可認為原判決有違背法令之具體事實。），如
於本判決宣示後送達前提起上訴者，應於判決送達後20日內補提
上訴理由書（須附繕本），如未於上訴後20日內補提合法上訴理
由書，法院得逕以裁定駁回上訴。
中　　華　　民　　國　　111 　年　　9 　　月　　28　　日
                      書  記  官  魏賜琪